---
title: "타메존주_논문_table1_test/cotrol demographics"

author: "노윤지"
date: "2022-12-22"
output: html_document
---

```{r env, include = FALSE}
knitr::opts_chunk$set(echo = FALSE, message = FALSE, warnings= FALSE)
library(tidyverse)
library(knitr)
library(gtsummary)
library(labelled)
library(summarytools)
library(kableExtra)
library(magrittr)
```

```{r,warning = FALSE, message = FALSE}
source("R_code/find_Preg_Date.R")
source("R_code/cohort_preg_date.R")
source("R_code/split_group.R")
source("R_code/project1_dataset.R")
```

##### 실험군 : 타메존주, 휴메딕스만 복용한 산모군 
##### 실험군 분리 - 마지막 투여일의 GA를 기준으로 분리
##### first_group : ~ 28주 미만
##### second_group : 28주 이상 ~ 34주 이하
##### third_group : 34주 초과 

# Maternal characteristics
<center> **[Table 1.1] Summary of Maternal characteristics** </center> 
```{r}
pr1_df <- pr1_df[c(6,9,11,12,20,21,22,23,24,25,26,27)]

pr1_df$type <-pr1_df$type %>% factor(levels=c("D","A"), labels = c("Labor","Miscarriage"))
pr1_df$twin <-pr1_df$twin %>% factor(levels=c(0,1), labels = c("No","Yes"))
pr1_df$산과력_출산력T_1 <-pr1_df$산과력_출산력T_1  %>% factor(levels=c(0,1,2), labels = c("0","1","≥2"))
pr1_df$산과력_출산력P_1 <-pr1_df$산과력_출산력P_1  %>% factor(levels=c(0,1,2), labels = c("0","1","≥2"))
pr1_df$산과력_출산력A_1 <-pr1_df$산과력_출산력A_1 %>% factor(levels=c(0,1,2), labels = c("0","1","≥2"))
pr1_df$산과력_출산력SA_1<-pr1_df$산과력_출산력SA_1 %>% factor(levels=c(0,1,2), labels = c("0","1","≥2"))
pr1_df$산과력_출산력AA_1 <-pr1_df$산과력_출산력AA_1%>% factor(levels=c(0,1,2), labels = c("0","1","≥2"))
pr1_df$산과력_출산력L_1 <-pr1_df$산과력_출산력L_1  %>% factor(levels=c(0,1,2), labels = c("0","1","≥2"))

#pr1_df$group <- pr1_df$project1_group %>% factor(levels = c("control_group", "first_group","second_group","third_group" ))

pr1_df$GA <-as.numeric(pr1_df$GA)

var_label(pr1_df) <- list(project1_group = "Group", type = "Type", age = "Age", GA = "Gestational wks of delivery", twin = "Twin", 산과력_출산력T_1 = "Parity_T",산과력_출산력P_1 = "Parity P", 산과력_출산력A_1 = "Parity A", 산과력_출산력AA_1 = "Parity AA",산과력_출산력SA_1 = "Parity SA", 산과력_출산력L_1 = "Parity L")


print(dfSummary(pr1_df, plain.ascii = FALSE, style = "multiline", graph.magnif = 0.75, varnumbers=FALSE, valid.col = TRUE, display.labels=TRUE,
                headings=FALSE), method = 'render')

theme_gtsummary_compact()
```

<center> **[Table 1.2] descriptive statistics of Maternal characteristics** </center>
```{r}
pr1_df %>% 
  tbl_summary(by = project1_group, statistic = list(all_continuous() ~ "{mean} ({sd})"),
              missing_text = "(Missing value)", digits = list(all_continuous() ~ c(1, 2), all_categorical() ~ c(0, 1))) %>%
  add_overall() %>%
  add_p(pvalue_fun = ~style_pvalue(., digits = 3)) %>%
  #modify_spanning_header("stat_1"~ "대조군", c("stat_2","stat_3","stat_4","stat_5","stat_6") ~ "실험군") %>%
  bold_labels()

theme_gtsummary_compact()
```

## Continuous
<center> **[Table 1.3] descriptive statistics of Maternal characteristics** </center>
```{r}
stby(pr1_df[,c(3,4)], pr1_df$project1_group, descr,stat="common") %>%
  tb(order = 3) %>%
  kable(digits=1, format="html")  %>%
  collapse_rows(columns = 1, valign = "top") %>%
  kable_styling(table.envir = "ctable", font_size = 17, full_width = F)
theme_gtsummary_compact()
```



# Comorbidity
<center> **[Table 1.4] 임신 1년전부터 임신종결일까지 진단받은 동반질환 비율표 ** </center>
```{r result="asis"}
p_diag_pr1$project1_group <- p_diag_pr1$project1_group %>% factor(levels = c("control_group", "first_group","second_group","third_group"))

p_diag_2 = p_diag_pr1[,c(13:43)]
p_diag_2 %>% 
  tbl_summary(by=project1_group,
              missing_text = "(Missing value)", 
              digits = all_categorical() ~ c(1, 2)) %>%
  add_p(
     pvalue_fun = ~style_pvalue(., digits = 3)) %>%
    # test = list(all_categorical()~"chisq.test"))%>%
  add_overall() %>% 
  bold_labels()

theme_gtsummary_compact()
```

# Neonatal Outcome
<center> **[Table 1.5] Summary of Neonatal outcome** </center> 
```{r}
n_baby_pr1 <- n_baby_pr1[-c(1,8,10,11,32)]

n_baby_pr1$유도분만 <-n_baby_pr1$유도분만 %>% factor(levels=c(0,1), labels =c("No","Yes"))
n_baby_pr1$성별 <-n_baby_pr1$성별 %>% factor(levels=c(0,1), labels =c("Female","Male"))
n_baby_pr1$감염정보_유무 <-n_baby_pr1$감염정보_유무 %>% factor(levels=c(0,1), labels =c("No","Yes"))
n_baby_pr1$수직감염_유무 <-n_baby_pr1$수직감염_유무 %>% factor(levels=c(0,1), labels =c("No","Yes"))
n_baby_pr1$Maternal.Antenatal.History_유무 <-n_baby_pr1$Maternal.Antenatal.History_유무 %>% factor(levels=c(0,1), labels =c("No","Yes"))
n_baby_pr1$분만형태_코드 <-n_baby_pr1$분만형태_코드 %>% factor(levels=c(0,1), labels =c("No","Yes"))

n_baby_pr1$Apgar.Score1_v2 <-n_baby_pr1$Apgar.Score1_v2  %>% factor(levels=c(0,1), labels =c("No(<7)","Yes(≥7)")) 
n_baby_pr1$Apgar.Score5_v2 <-n_baby_pr1$Apgar.Score5_v2 %>% factor(levels=c(0,1), labels =c("No(<7)","Yes(≥7)"))

n_baby_pr1$PROM <-n_baby_pr1$PROM %>%factor(levels=c(0,1), labels =c("No","Yes"))
n_baby_pr1$태변착색 <-n_baby_pr1$태변착색 %>%factor(levels=c(0,1), labels =c("No","Yes"))
n_baby_pr1$True.knot <-n_baby_pr1$True.knot %>%factor(levels=c(0,1), labels =c("No","Yes"))
n_baby_pr1$Nuchal.cord <-n_baby_pr1$Nuchal.cord %>% factor(levels=c(0,1), labels =c("No","Yes"))
n_baby_pr1$산소흡입 <-n_baby_pr1$산소흡입 %>% factor(levels=c(0,1), labels =c("No","Yes"))
n_baby_pr1$심폐소생술.유무 <-n_baby_pr1$심폐소생술.유무 %>% factor(levels=c(0,1), labels =c("No","Yes"))
n_baby_pr1$머리 <-n_baby_pr1$머리 %>% factor(levels=c(0,1), labels =c("No","Yes"))
n_baby_pr1$얼굴 <-n_baby_pr1$얼굴%>% factor(levels=c(0,1), labels =c("No","Yes"))
n_baby_pr1$눈 <-n_baby_pr1$눈 %>% factor(levels=c(0,1), labels =c("No","Yes"))
n_baby_pr1$제대 <-n_baby_pr1$제대 %>% factor(levels=c(0,1), labels =c("No","Yes"))
n_baby_pr1$근골격계 <-n_baby_pr1$근골격계 %>% factor(levels=c(0,1), labels =c("No","Yes"))
n_baby_pr1$위장관계 <-n_baby_pr1$위장관계 %>% factor(levels=c(0,1), labels =c("No","Yes"))
n_baby_pr1$비뇨기계 <-n_baby_pr1$비뇨기계 %>% factor(levels=c(0,1), labels =c("No","Yes"))
n_baby_pr1$생식기계 <-n_baby_pr1$생식기계 %>% factor(levels=c(0,1), labels =c("No","Yes"))
n_baby_pr1$신경계 <-n_baby_pr1$신경계 %>% factor(levels=c(0,1), labels =c("No","Yes"))
n_baby_pr1$병실 <-n_baby_pr1$병실 %>% factor(levels=c(0,1), labels =c("No","Yes"))
n_baby_pr1$치료결과 <-n_baby_pr1$치료결과 %>% factor(levels=c("48시간 이내사망", "48시간 이후사망", "경쾌", "완쾌", "진단만", "치료안함", "호전안됨"), labels =c("48시간 이내사망", "48시간 이후사망", "경쾌", "완쾌", "진단만", "치료안함", "호전안됨"))
n_baby_pr1$출생시체중 <-as.numeric(n_baby_pr1$출생시체중)
n_baby_pr1$재원기간  <-as.numeric(n_baby_pr1$재원기간)
n_baby_pr1$태반_중량  <-as.numeric(n_baby_pr1$태반_중량)
n_baby_pr1$태반_길이 <-as.numeric(n_baby_pr1$태반_길이)

#n_baby_pr1$group <- n_baby_pr1$project1_group %>% factor(levels = c("control_group", "first_group","second_group","third_group" ))

var_label(n_baby_pr1) <- list(project1_group = "Group", Apgar.Score1_v2 = "apgar score≥7 (1min)", Apgar.Score5_v2="apgar score≥7 (5min)", 
                          태반_중량 = "태반중량(g)", 출생시체중 = "출생시체중(kg)")


print(dfSummary(n_baby_pr1, plain.ascii = FALSE, style = "multiline", graph.magnif = 0.75, varnumbers=FALSE, valid.col = TRUE, display.labels=TRUE,
                headings=FALSE), method = 'render')

theme_gtsummary_compact()
```

<center> **[Table 1.6] descriptive statistics of Neonatal outcome** </center>
```{r}
n_baby_pr1%>% 
  tbl_summary(by = project1_group, statistic = list(all_continuous() ~ "{mean} ({sd})"),
              missing_text = "(Missing value)", digits = list(all_continuous() ~ c(1, 2), all_categorical() ~ c(0, 1))) %>%
  add_overall() %>%
  add_p(pvalue_fun = ~style_pvalue(., digits = 3)) %>%
  #modify_spanning_header("stat_1"~ "대조군", c("stat_2","stat_3","stat_4","stat_5","stat_6") ~ "실험군") %>%
  bold_labels()

theme_gtsummary_compact()
```

## Continuous
<center> **[Table 1.7] descriptive statistics of Neonatal outcome** </center>
```{r}
stby(n_baby_pr1[,c(3,24,26,27)], n_baby_pr1$project1_group, descr, stat="common") %>%
  tb(order = 3) %>%
  kable(digits=1, format="html")  %>%
  collapse_rows(columns = 1, valign = "top") %>%
  kable_styling(table.envir = "ctable", font_size = 17, full_width = F)

theme_gtsummary_compact()
```

## 신생아 진단명
<center> **[Table 1.8] 신생아 진단명** </center>
```{r}

n_diag_pr1$project1_group <- n_diag_pr1$project1_group %>% factor(levels = c("control_group", "first_group","second_group","third_group"))

n_diag_pr1_2 = n_diag_pr1[,c(15,18:83)]
n_diag_pr1_2 %>%
  tbl_summary(by=project1_group, statistic = list(all_continuous() ~ "{mean} ({sd})"),
              missing_text = "(Missing value)", digits = list(all_continuous() ~ c(1, 2), all_categorical() ~ c(1, 2))) %>%
  add_overall() %>%
  add_p(
   #test = list(all_categorical()~"chisq.test"),
    pvalue_fun = ~style_pvalue(., digits = 3)) %>%
  bold_labels()

theme_gtsummary_compact()
```













